臺灣士林地方法院刑事判決　　　　　　　93年度簡上字第75號
上　訴　人　臺灣士林地方法院檢察署檢察官
被　　　告　丁○○
上列上訴人因竊盜案件，不服本院士林簡易庭93年度士簡字第50
3 號，中華民國93年4 月28日第一審簡易判決（聲請簡易判決處
刑案號：93年度偵字第2728號），暨函請併案審理（93年度偵字
第5073號），本院管轄之第二審合議庭判決如下：
    主  文
原判決撤銷。
丁○○連續攜帶兇器竊盜，未遂，累犯，處有期徒刑拾月。扣案
棉質手套壹雙、一字形螺絲起子（長約22公分）、斜口鉗（長約
15公分）各壹支均沒收。
    事  實
一、丁○○基於概括犯意，意圖為自己不法之所有，連續於(一)民
    國93年3 月3 日上午8 時許，在臺北市○○區○○路33巷13
    號前，因見乙○○所有車牌號碼RL8-637 號輕機車之鑰匙插
    於該機車置物箱鑰匙孔上而疏未拔下，竟以該鑰匙啟動電門
    並將機車騎離現場而據為己有，迄同年月11日晚上8 時20分
    許，騎乘該部機車行經臺北市○○區○○路113 巷95弄132
    號前，為警攔檢查獲；(二)同年4 月12日凌晨零時許，在臺北
    市○○區○○街114 巷16號前，以自備棉質手套1 雙及足以
    致人死傷之一字形螺絲起子（長約22公分）、斜口鉗各1 支
    （長約15公分），破壞停放該處丙○○所有車牌號碼L4-039
    2 號自小客車（車主登記為詹依縈）左後車門鑰匙孔（毀損
    部分未據告訴）並打開車門，進入車內搜尋財物並扯下方向
    盤下方電線企圖發動車輛之際，為丙○○發覺報警當場逮獲
    而未得逞，並扣得其所有棉質手套1 雙、一字形螺絲起子、
    斜口鉗各1 支，因而查悉上情。
二、案經臺北市政府警察局內湖分局報請臺灣士林地方法院檢察
    署檢察官偵查聲請簡易判決處刑及移請併案審理。
    理  由
一、訊據被告丁○○除對於攜帶棉質手套1 雙、一字形螺絲起子
    、斜口鉗各1 支破壞車牌號碼L4-0392 號自小客車門鎖進入
    車內企圖啟動車輛之部分予以否認並辯稱：上揭扣案物品均
    非其所有云云外，對於其他如何竊取機車及進入車牌號碼L4
    -0392 號自小客車車內欲竊取財物而未遂等情，均供認不諱
    。惟查：
  (一)扣案棉質手套1 雙、一字形螺絲起子、斜口鉗各1 支均非屬
    丙○○所有之物，已據證人丙○○到庭結證屬實（參見本院
    94年1 月11日審判筆錄），證人丙○○並證稱：伊發現被告
    時，被告正在拉電線，電線已外露（參見同上審判筆錄）等
    語。查證人丙○○與被告素不相識，亦無仇怨，衡情當無誣
    指致身涉偽證重罪之嫌，其所言堪可採信。而該上開自小客
    車門鎖確有遭破壞痕跡且車內電線外露，亦有照片3 幀附卷
    可稽，況且被告既無該車輛鑰匙，若非以工具破壞門鎖，如
    何能進入車內，益明其所辯顯不足採，上開扣案物品應係被
    告所有之物無訛。
  (二)此外，關於事實欄(一)之事實，並有被告自白、被害人乙○○
    之指訴及所立具之贓物認領保管收據一紙在卷可資佐證。
  (三)綜上所陳，被告所辯無非卸責之詞，洵無可採，本件事證已
    臻明確，其犯行堪以認定，應依法論科。
二、按攜帶兇器竊盜，祇須行竊時攜帶具有危險性之兇器為已足
    ，並不以攜帶之初有行兇之意圖為必要。查扣案一字型螺絲
    起子、斜口鉗均係金屬製品，質硬而型尖，長度分別為22公
    分、15公分，業經本院當庭勘驗無誤，屬於堅硬、銳利無比
    之利器，客觀上足以危害他人生命、身體之安全，具有危險
    性，自屬兇器。核被告就事實欄一、(二)部分所為，雖已著手
    竊盜行為之實施，惟未生竊得財物之結果，其犯罪尚屬未遂
    ，係犯刑法第321 條第2 項、第1 項第3 款之攜帶兇器竊盜
    未遂罪；就事實欄一、(一)部分所為，係犯同法第320 條第1
    項之竊盜罪。又被告先後二次竊盜犯行，時間緊接，觸犯構
    成要件相同之罪，顯係基於概括犯意為之，為連續犯，應依
    刑法第56條之規定論以情節較重之攜帶兇器竊盜未遂一罪，
    並加重其刑。又聲請簡易判決處刑事實雖未敘及被告關於事
    實欄一、(二)部分之犯行，然該部分事實與聲請簡易判決處刑
    之犯罪事實既具有連續犯之裁判上一罪關係，應為聲請簡易
    判決處刑效力所及，本院自應併予審究，附此敘明。又被告
    前曾有多次竊盜犯行，最近一次於91年間因竊盜案件，經本
    院以91年度易字第755 號判處有期徒刑10月確定，於92年7
    月15日執行完畢，此有臺灣高等法院被告全國刑案紀錄表一
    份在卷可按，其前受有期徒刑執行完畢，於五年以內再犯本
    件最重本刑為有期徒刑以上之罪，為累犯，應依刑法第四十
    七條之規定遞加重其刑。被告雖已著手攜帶兇器竊盜行為之
    實施，惟未生竊得財物之結果，其犯罪尚屬未遂，爰依刑法
    第26條前段之規定，按既遂犯之刑度減輕其刑，並先加後減
    之。原審予以論罪科刑，固非無見，惟就事實欄一、(二)所示
    之被告攜帶兇器竊盜犯行，未及審酌，尚有未合，檢察官之
    上訴意旨執此指摘原判決不當，核有理由，應由本院予以撤
    銷改判。爰審酌被告前有多次竊盜前科紀錄，竟仍不知幡然
    悔改，再度攜帶兇器竊盜，對於社會治安造成極大危害，其
    犯罪之動機、目的、手段，及犯罪後坦承部分犯行，態度尚
    稱良好等一切情狀，量處如主文所示之刑。至扣案棉質手套
    1 雙、一字形螺絲起子（長約22公分）、斜口鉗各1 支（長
    約15公分），為被告所有供犯罪所用之物，爰依刑法第38條
    第1 項第2 款併予宣告沒收。
三、臺灣士林地方法院檢察署93年6 月30日甲○信93偵5073字第
    4242號函，檢送該署93年度偵字第5073號被告丁○○竊盜案
    卷2 宗（含該署93年度偵字第3826號偵查卷），請求併案審
    理，經查該併案部分與本件原聲請簡易判決處刑之犯罪事實
    ，有連續犯之裁判上一罪關係，已如前述，本院業予併案審
    理，附此敘明。
據上論斷，應依刑事訴訟法第455 條之1 第1 項、第3 項、第36
9 條第1 項前段、第364 條、第299 條第1 項前段，刑法第56條
、第321 條第2 項、第1 項第3 款、第26條前段、第47條、第38
條第1 項第2 款，判決如主文。
本案經檢察官簡志龍到庭執行職務
中　　華　　民　　國　　94　　年　　1 　　月　　14　　日
                  刑事第六庭審判長法　官  趙文卿
                                  法  官  彭洪媛
                                  法  官  李昆霖
以上正本證明與原本無異。
本件不得上訴。
                                  書記官  陳佳伶
中　　華　　民　　國　　94　　年　　1 　　月　　18　　日
附錄本案論罪科刑法條之依據：
刑法第321 條第1 項第3 款、第2 項
  犯竊盜罪而有左列情形之一者，處六月以上、五年以下有期徒
  刑：
    三、攜帶兇器而犯之者。
  前項之未遂犯罰之。
